【裁判字號】    95,訴,843
【裁判日期】    950913
【裁判案由】    妨害公務等
【裁判全文】
臺灣彰化地方法院刑事判決               95年度訴字第843號
公  訴  人  臺灣彰化地方法院檢察署檢察官
被      告  甲○○
上列被告因妨害公務等案件，經檢察官聲請簡易判決處刑（九十
五年度偵字第二八九一號），本院北斗簡易庭認不宜以簡易程序
判決處刑，簽移由本院刑事庭改依通常程序審理，嗣被告於準備
程序就被訴事實為有罪之陳述，經本院合議庭裁定由受命法官獨
任行簡式審判程序，並判決如下：
    主      文
甲○○對於公務員依法執行職務時，施強暴，累犯，處拘役伍拾
日，如易科罰金，以佰元折算壹日。
    事實及理由
一、犯罪事實：
  (一)甲○○於民國九十年間，因傷害案件，經本院以九十年度易
    字第一二八九號判決判處有期徒刑三月確定，復於同年間，
    因強盜、竊盜、恐嚇等案件，經本院以九十年度訴字第一二
    三九號判決判處應執行有期徒刑四年二月確定（強盜判三年
    、竊盜判一年、恐嚇判六月），上述二案之各罪再經本院以
    裁定定其應執行有期徒刑四年五月，其入獄服刑後，於九十
    四年十月十二日假釋出獄並付保護管束，至同年十一月二十
    二日保護管束期滿未經撤銷假釋處分，視為執行完畢。惟其
    仍不思悔改，又於九十五年三月二十日凌晨二時十分許，至
    彰化縣二林鎮○○路一二○巷十號之天人宮，持其所有之扳
    手（未扣案）撬壞該廟之喇叭鎖，致該門鎖不堪使用，足以
    生損害於天人宮（毀損部分業據撤回告訴，另為不受理判決
    ），適遭天人宮負責人乙○○發現而報警處理，待警員來到
    後，乙○○即打開警報器嚇阻王家寶繼續破壞門鎖，甲○○
    聽聞聲響欲駕車逃逸之際，當場為警員及乙○○逮捕查獲。
    嗣警員將甲○○帶回彰化縣警察局二林分局原斗派出所製作
    警詢筆錄後，以手銬束縛其雙手，欲將甲○○帶往他處，甲
    ○○對警員此舉心生不滿，乃以頭猛烈撞破辦公桌及櫥櫃上
    玻璃之方式施以暴力，而妨害警員執行職務。
二、被告甲○○於準備程序中，就上述犯罪事實為有罪之陳述，
    且所犯係死刑、無期徒刑、最輕本刑為三年以上有期徒刑以
    外之罪，經本院合議庭依刑事訴訟法第二百七十三條之一第
    一項之規定，裁定由法官一人獨任進行簡式審判程序。
三、本案證據：
    (一)證人乙○○之警詢供述。
    (二)天人宮大門喇叭鎖遭破壞之照片六張。
    (三)派出所辦公桌及櫥櫃玻璃遭破壞之照片四張。
    (四)被告於本院審理時之自白。
    (五)台灣高等法院被告全國前案紀錄表。
四、本案被告甲○○行為後，刑法關於累犯與刑法及罰金罰鍰提
    高標準條例關於易科罰金之規定，有部分條文已經修正或刪
    除，且自九十五年七月一日開始施行。而參照最高法院刑事
    庭九十五年度第八次刑事庭會議之決議內容，就本案被告所
    涉及犯行之相關論罪科刑條文，綜合比較修正前、後之規定
    ，應依刑法第二條第一項前段之規定，適用修正前刑法第四
    十七條有關累犯之規定，及修正前刑法第四十一條第一項前
    段、罰金罰鍰提高標準條例第一條前段、刪除前罰金罰鍰提
    高標準條例第二條有關易科罰金之規定，應予敘明。
五、按刑法上之未遂犯，必須已著手於犯罪行為之實行而不遂，
    始能成立，此觀刑法第二十五條第一項規定甚明，同法第三
    百二十一條之竊盜罪，為第三百二十條之加重條文，自係以
    竊取他人之物為其犯罪行為之實行，至該條第一項各款所列
    情形，不過為犯竊盜罪之加重條件，如僅著手於該項加重條
    件之行為而未著手搜取財物，仍不能以本條之竊盜未遂論（
    最高法院二十七年滬上字第五四號判例參照）。本案被告於
    審理時供稱其在天人宮破壞大門門鎖之用意，乃準備入內行
    竊，但被告既尚未進入屋內著手搜取財物，而僅著手於毀壞
    門扇竊盜之加重要件之實施，依前揭判例意旨，尚不能論以
    攜帶兇器毀壞門扇竊盜未遂罪，是以被告此部分所為，僅能
    論以刑法第三百五十四條毀損罪，但被告已與告訴人乙○○
    達成和解，而經告訴人撤回告訴，故此部分另經本院為不受
    理判決。至被告在警員對其銬上手銬執行公務之際，以撞壞
    玻璃之暴力方式妨害公務行使，係犯刑法第一百三十五條第
    一項之妨害公務罪（聲請簡易判決處刑書誤載為第一百三十
    八條，此部分業據公訴人於本院準備程序及審理中陳述起訴
    法條時，當庭予以更正，並有最高法院七十二年度台上字第
    六九三一號判決、七十四年度台上字第六七○號判決在卷可
    稽），均附此敘明。
五、應依刑事訴訟法第四百五十二條、第二百七十三條之一第一
    項、第二百九十九條第一項前段、第三百十條之二、第四百
    五十四條第一項，刑法第二條第一項前段、第一百三十五條
    第一項、（修正前）第四十七條、（修正前）第四十一條第
    一項前段，罰金罰鍰提高標準條例第一條前段、（修正刪除
    前）第二條，判決如主文。
六、如不服本判決，應於判決送達後十日內，向本院提出上訴狀
    （須附繕本），上訴於台灣高等法院台中分院。告訴人或被
    害人對於判決如有不服具備理由請求檢察官上訴者，其上訴
    期間之計算係以檢察官收受判決正本之日期為準。
本案經檢察官莊佳瑋到庭執行職務。
中    華    民    國  九十五    年    九    月  十三  日
                  刑事第二庭            法  官 黃玉齡
以上正本證明與原本無異。
如不服本判決，應於判決送達後十日內向本院提出上訴狀 (須附
繕本 )。
告訴人或被害人對於判決如有不服具備理由請求檢察官上訴者，
其上訴期間之計算係以檢察官收受判決正本之日期為準。
中    華    民    國  九十五    年    九    月  十五  日
                                        書記官 林怡吟
附錄本案論罪科刑法條全文：
中華民國刑法第135條
對於公務員依法執行職務時，施強暴脅迫者，處3年以下有期
  徒刑、拘役或3百元以下罰金。
意圖使公務員執行一定之職務或妨害其依法執行一定之職務或
  使公務員辭職，而施強暴脅迫者，亦同。
犯前二項之罪，因而致公務員於死者，處無期徒刑或7年以上
  有期徒刑；致重傷者，處3年以上、10年以下有期徒刑。


司法院資訊處製作；財團法人民間司法改革基金會備份。
